---
title: "CART-2021"
author: "Elise Nicolas"
date: "2026-07-21"
output: html_document
---

```{r setup, include=FALSE}
knitr::opts_chunk$set(echo = TRUE)
```

## Description

Essai d'arbre de prédiction (CART) du NASC 70kHz (données station 2021) en 
fonction de la température de surface moyenne (sur le temps) 

critère de split = variance (anova)

```{r}
# librairies
library(ncdf4)
library(rpart)
library(rpart.plot)
```

## Lecture des données et extraction des variables

```{r}
nc_data <- nc_open("/run/media/mmolinet/DATA1/data/processed/acoustics/Echointegration2021.nc")

# var acoustiques
Sv <- ncvar_get(nc_data, "Sv") # Sv de shape (depth, time, channel)
Sv_70 <- Sv[,,3] # Sv (log) a 70kHz
sv_70 <- 10^(Sv_70/10) # Sv (lin) a 70kHz

# coordonnées
lon <- ncvar_get(nc_data, "longitude")
lat <- ncvar_get(nc_data, "latitude")
depths <- ncvar_get(nc_data, "depth")
```

## Calcul du NASC

```{r}
int <- colSums(sv_70, na.rm = TRUE)
length(int)
sa_70 <- int * 10 # car on a un pas de profondeur de 10m 
NASC <- 4 * pi * 1852**2 * sa_70 # integration sur la profondeur
```

## Distribution du NASC

/!\ NASC = très faibe, possibilité de le passer au log pour spread d'avantage la distribution.

```{r}
# histogramme
hist(NASC,
     probability = TRUE,   # densité au lieu des effectifs
     breaks = 30,
     xlab = "Valeur",
     ylab = "Densité")

# courbe
d <- density(NASC)
plot(d,
     xlab = "Valeur",
     ylab = "Densité")
```

## Variable de température
```{r}
temp_2021 <- nc_open("/run/media/mmolinet/DATA1/data/raw/temperature_salinite/cmems_mod_glo_phy_my_0.083deg_P1D-m_thetao-so_40.00E-95.00E_60.00S-20.00S_0.49-5727.92m_2021-01-09-2021-03-03.nc")
lon_temp <- ncvar_get(temp_2021, "longitude")
lat_temp <- ncvar_get(temp_2021, "latitude")
thetao <- ncvar_get(temp_2021, "thetao") # de shape (longitude, latitude, depth, time)
sapply(temp_2021$var$thetao$dim, function(x) x$name) # print nom des dimensions
dim(thetao)
SST <- thetao[,,1,]  # (longitude, latitude, time)
dim(SST) # ok

```

1) moyenne sur le temps pour simplifier
2) extraire les données de températures aux coordonnées lon/lat
les + proches de celles des stations du MD (distance euclidienne)

```{r}
# temperature de surface moyenne sur le temps
SST_moy_time <- apply(SST, c(1, 2), mean, na.rm = TRUE)
dim(SST_moy_time) # shape (lon, lat)

# extraire les coordonnées correspondantes
lon_approx <- numeric(length(lon))
lat_approx <- numeric(length(lat))
length(lon)

ilon <- findInterval(lon, lon_temp)
ilat <- findInterval(lat, lat_temp)

# extraire thetao moyen aux coordonnées trouvées
SST_station <- SST_moy_time[cbind(ilat, ilon)]
length(SST_station) # ok
```

## Creation du CART

```{r}

df <- data.frame(
  x = SST_station,
  y = NASC
)

# arbre de régression
modele <- rpart(
  y ~ x,
  data = df,
  method = "anova"
)

# afficher l'arbre
print(modele)
rpart.plot(modele)
```

