---
title: "CART-2021-multivars"
author: "Elise Nicolas"
date: "2026-07-22"
output: html_document
---

```{r}
# librairies
library(ncdf4)
library(rpart)
library(rpart.plot)
```

## Description

CART 
y = NASC 2021 (station) 200kHz
x = {fod_1, ..., fod_k, FTLE, pig1, ..., pig9, (J/N)}

TODO
- calculer fod
- download ftle
- regarder les coordonnées des stations 
- vérifier que les coordonnées sont les mêmes entre les stations

- regarder importance des variables
- faire bootstrap

# 1) Lire et calculer la variable de sortie : NASC
## 1.a lire et extraire variable Sv de dataset
```{r}
nc_data <- nc_open("/run/media/mmolinet/DATA1/data/processed/acoustics/Echointegration2021.nc")

# var acoustiques
Sv <- ncvar_get(nc_data, "Sv") # Sv de shape (depth, time, channel)
Sv_200 <- Sv[,,5] # Sv (log) a 200kHz
sv_200 <- 10^(Sv_200/10) # Sv (lin) a 200kHz

# coordonnées
lon <- ncvar_get(nc_data, "longitude")
lat <- ncvar_get(nc_data, "latitude")
depths <- ncvar_get(nc_data, "depth")
```

## 1.b calcul du NASC (variable de sortie Y)

```{r}
int <- colSums(sv_200, na.rm = TRUE)
length(int)
sa_200 <- int * 10 # car on a un pas de profondeur de 10m 
NASC <- 4 * pi * 1852**2 * sa_200 # integration sur la profondeur
```

## 1.c distribution du NASC

/!\ NASC = possibilité de le passer au log pour spread d'avantage la distribution.

```{r}
# histogramme
hist(NASC,
     probability = TRUE,   # densité au lieu des effectifs
     breaks = 30,
     xlab = "Valeur",
     ylab = "Densité")

# courbe
d <- density(NASC)
plot(d,
     xlab = "Valeur",
     ylab = "Densité")
```

# 2) Colocaliser les variables d'entrées (FTLE, pigments, FOD)
## Pigments
```{r}
folder_pigs = "/run/media/mmolinet/DATA1/data/raw/PIGMeANN/daily"

time = ncdim_get("time")
lon_approx <- numeric(length(lon))
lat_approx <- numeric(length(lat))
length(lon)

ilon <- findInterval(lon, lon_temp)
ilat <- findInterval(lat, lat_temp)
```